臺灣臺北地方法院民事判決　　　　　　 99年度重訴字第830號
原　　　告
即反訴被告　莊凱超
　　　　　　莊富強
　　　　　　莊國祖
　　　　　　莊千慧
　　　　　　莊雅惠
　　　　　　莊郭瑞菊
　　　　　　鄭寶釵
上七人共同
訴訟代理人　張世柱律師
　　　　　　黃偉雄律師
　　　　　　林明輝律師
被　　　告
即反訴原告　賴高瑞瑛
　　　　　　劉民仁
上二人共同
訴訟代理人　黃景安律師
上列當事人間不動產所有權移轉登記等事件，本院於民國100年
9月27日言詞辯論終結，判決如下：
    主      文
被告應將附表二所列土地及建物分別移轉登記予附表二所列之原
告。
被告應給付新臺幣貳仟玖佰肆拾陸萬捌仟捌佰捌拾貳元予原告莊
郭瑞菊、莊凱超、莊千慧、莊雅惠、莊富強、莊國祖六人公同共
有。
被告應給付原告鄭寶釵新臺幣貳佰柒拾壹萬玖仟參佰玖拾肆元。
原告其餘之訴駁回。
訴訟費用由被告負擔三分之二，餘由原告負擔。
本判決第二項於原告以新臺幣玖佰捌拾貳萬貳仟玖佰陸拾元為被
告供擔保後，得假執行。但被告如於假執行程序實施前，以新臺
幣貳仟玖佰肆拾陸萬捌仟捌佰捌拾貳元為原告預供擔保，得免為
假執行。
本判決第三項於原告以新臺幣玖拾萬陸仟肆佰陸拾伍元為被告供
擔保後，得假執行。但被告如於假執行程序實施前，以新臺幣貳
佰柒拾壹萬玖仟參佰玖拾肆元為原告預供擔保，得免為假執行。
原告其餘假執行之聲請駁回。
反訴原告之訴及假執行之聲請均駁回。
反訴訴訟費用由反訴原告負擔。
    事實及理由
甲、程序部分：
    被告於言詞辯論終結前，得在本訴繫屬之法院，對於原告及
    就訴訟標的必須合一確定之人提起反訴；反訴之標的，如專
    屬他法院管轄，或與本訴之標的及其防禦方法不相牽連者，
    不得提起，民事訴訟法第259條、第260條第1項定有明文。
    而所謂反訴之標的與本訴之標的及其防禦方法有牽連關係者
    ，乃指反訴標的之法律關係與本訴標的之法律關係兩者之間
    ，或反訴標的之法律關係與本訴被告作為防禦方法所主張之
    法律關係兩者之間，有牽連關係而言。舉凡本訴標的之法律
    關係或作為防禦方法所主張之法律關係，與反訴標的之法律
    關係同一，或當事人雙方所主張之權利，由同一法律關係發
    生，或本訴標的之法律關係發生之原因，與反訴標的之法律
    關係發生之原因，其主要部分相同，均可認兩者間有牽連關
    係。查被告即反訴原告於民國99年8月3日以民事反訴起訴狀
    依買賣法律關係請求原告即反訴被告將如附表一所示之不動
    產交付被告即反訴原告接管，及請求原告即反訴被告應依兩
    造簽立之買賣暨附買回契約書第10條第2項之約定，給付被
    告即反訴原告按房地價款50﹪計算之懲罰性違約金新臺幣（
    下同）5,500萬元，暨自反訴起訴狀繕本送達翌日起至清償
    日止，按週年利率5﹪計算之利息。經核與兩造就本件訴訟
    所為之攻擊、防禦方法相牽連，揆諸前揭規定，其提起反訴
    於法並無不合，應予准許。
乙、實體部分：
壹、本訴部分：
一、原告起訴主張：
  (一)原告莊凱超、莊富強、莊國祖、莊千慧、莊雅惠、莊郭瑞菊
    、鄭寶釵於民國99年1月13日與被告賴高瑞瑛、劉民仁簽訂
    買賣暨附買回契約（以下簡稱「系爭契約」），約定由原告
    出售如附表一所示坐落臺北縣新店市（現為新北市新店區○
    ○○段383、384、384-1地號土地，及坐落其上同段1467、
    1469、1476、1493、1494、1496、1501、1502、1509、1747
    建號建物（即門牌號碼新北市○○區○○路88號地下1樓、
    88-1號地下1樓、88號7樓、88-2號7樓、88-2號9樓、88-3號
    1樓、88-3號8樓、88-3號9樓、88-4號7樓、88-2號8樓等建
    物，以下簡稱「系爭不動產」）予被告，總價為1億1千萬元
    。依據系爭契約第3條約定，被告負有代原告清償抵押權人
    即訴外人彰化商業銀行股份有限公司（以下簡稱「彰化銀行
    」）與柯春富之債務後，塗銷系爭不動產抵押權登記之義務
    。惟被告締約後，並未依約塗銷系爭不動產之抵押權登記，
    經原告以99年3月30日以臺北圓山郵局256號存證信函及99年
    4月8日臺北南海郵局468號存證信函催告被告履行，但被告
    仍拒不履行。另系爭契約第4條第2項雖約定：「乙方（即被
    告）於簽約時如指定第三人為登記名義人，應於交付必備文
    件前確認登記名義人，第三人與本契約乙方所未履行之債務
    負連帶損害責任」。但系爭契約簽立時，被告並未指定第三
    人為登記名義人，詎被告竟擅自將系爭不動產中部分產權即
    系爭383地號土地與其上系爭1467、1469、1476、1494、150
    1建號等建物登記予系爭契約未指定之第三人即訴外人龔得
    昶、林素卿，且未使龔得昶、林素卿成為系爭契約簽認之連
    帶義務人，致原告無法依約向其等主張買回系爭不動產而侵
    害原告行使買回權之權益。又被告尚有買賣價金4,760萬元
    未給付，經原告於99年5月12日以臺北南海郵局第741號存證
    信函催告被告給付，被告仍置之不理。被告有前揭違約行為
    ，侵害原告權益，爰以本件起訴狀為解除契約之意思表示，
    並依民法第259條第1款之規定，請求被告將如附表二所示尚
    登記在被告等名下之不動產，返還如附表二所示之原告；另
    依民法第259條第6款之規定，請求被告返還原告現登記於龔
    得昶、林素卿名下之系爭不動產之價額32,188,276元，其返
    還對象及數額詳如附表三所示；再依據系爭契約第10條第1
    款、第4款之約定，給付原告系爭不動產總價款50﹪之違約
    金即5,500萬元，請求如先位聲明所述。
  (二)如法院認原告以起訴狀解除系爭契約不合法，爰依系爭契約
    第12條之約定，行使買回權，請求被告將如附表二所示尚登
    記在被告名下之系爭不動產，返還如附表二所示之原告；另
    因系爭不動產部分產權登記於龔得昶、林素卿名下，被告業
    已無法返還原告，故依民法第226條之規定，請求被告等賠
    償原告該不動產之價額32,188,276元，其賠償對象及數額詳
    如附表三所示；再依據系爭契約第10條第1款、第4款之約定
    ，請求被告給付原告系爭不動產總價款50﹪之違約金即5,50
    0萬元，請求如備位聲明所述。
  (三)對被告抗辯所為之陳述：
  1.原告鄭寶釵授權原告莊凱超、莊富強簽訂系爭契約，應為系
    爭契約之當事人，自有本件訴訟之當事人適格。
  2.被告雖辯稱其等未辦理系爭不動產抵押權塗銷，係為避免原
    告嗣後未依約將系爭不動產辦理所有權移轉登記予被告或其
    指定之人，待原告履行系爭不動產所有權移轉登記或於原告
    行使買回權時，即會辦理抵押權塗銷云云。然原告如不依約
    履行，系爭契約已有違約處理機制，且系爭契約為雙方同意
    所簽立，如果被告對於原告是否違約有所擔憂，自可於磋商
    擬約過程中，設立防免機制，實無理由於訂約後，擅自在履
    約過程中以保全債權等託詞而違約。
  3.被告雖辯稱原告未依約將系爭1747建號房屋及土地持分辦理
    移轉登記予被告或其指定之人，更將該不動產設定抵押權予
    第三人林春枝，而有涉有違約云云。然原告係因被告尚未給
    付剩餘買賣價金4760萬元，而依民法第264條之規定，主張
    同時履行抗辯，故拒絕將系爭1747建號房屋及土地持分辦理
    移轉登記予被告或其指定之人，原告並無違約情事。原告既
    已於99年3月30日及99年4月8日發函行使買回權欲買回系爭
    不動產，為免徒增不動產移轉相關稅賦負擔，自無先將系爭
    1747建號房屋及土地持分辦理移轉登記予被告或其指定之人
    後，再由被告及其指定人將系爭1747建號房屋及土地持分移
    轉回來之必要，即系爭不動產抵押權塗銷，與系爭1747建號
    房屋及土地持分所有權移轉登記，並無關連性。故被告辯稱
    原告未於99年4月12日前將系爭1747建號房屋及土地持分辦
    理移轉登記予被告及其指定之人而有違約情事云云，自非可
    採。
  4.被告雖辯稱原告就系爭不動產部分產權即系爭1467、1469、
    1476、1494、1501建號建物及座落之383地號土地登記予第
    三人龔得昶、林素卿一事，早已有所知悉云云，並提出土地
    及建築改良物所有權買賣移轉契約書與附表為證（見被證8
     ）。惟被告於系爭契約簽訂時，並未指定第三人為登記名
    義人，且當時提示予原告閱覽之土地及建築改良物所有權買
    賣移轉契約書與權利人義務人附表上，並無系爭不動產中14
    69、1476建號建物，亦無龔得昶、林素卿之名，且該土地及
    建築改良物所有權買賣移轉契約書與權利人義務人附表通篇
    均為打字，為何僅有持分部分係以手寫或印文蓋上，且配合
    辦理系爭不動產所有權移轉之代書柯春富不僅為第三人林素
    卿之配偶，同為系爭買賣之實際出資人，凡此疑點均指出被
    告提出之土地及建築改良物買賣移轉契約書與權利人義務人
    附表，並非真正。況倘原告如知悉龔得昶、林素卿為系爭不
    動產登記之名義人，豈會不將上開二人並列為契約當事人或
    連帶債務人，以確保其將來買回權行使之理。凡此均可證被
    告於系爭契約簽訂時，並未指定任何第三人為登記名義人，
    被告將系爭不動產部分產權即系爭1467、1469、1476、14
    94、1501建號建物及383地號土地登記予第三人龔得昶、林
    素卿，顯然違約。
  5.被告抗辯原告未依系爭契約第12條之約定，一次以現金給付
    價金或以金融單位為付款人之即期票據付款，原告顯無買回
    誠意云云。原告係因被告尚有買賣價金4,760萬元未給付，
    且未向原告確認即將系爭不動產中部分產權即系爭1467、14
    69、1476、1494、1501建號房屋及383地號土地移轉登記予
    第三人龔得昶、林素卿，擔心如一次以現金給付價金或以金
    融單位為付款人之即期票據給付買回價款，嗣被告卻不辦理
    系爭不動產所有權移轉登記，將受到損害，方援用民法第26
    5條不安抗辯權提議以銀行信託方式給付買回價款，並非無
    買回誠意。
  6.證人即處理本件買賣事宜之代書柯春富固提出兩造間債權債
    務計算書，證稱被告已支付原告等111,747,897元之價金云
    云。然就被告清償原告對於彰化銀行之欠款5,950萬元部分
    ，原告固不爭執，但因被告並未依約塗銷系爭不動產抵押權
    登記，則是否發生價金給付之效力，實屬有疑。就繳納稅金
    300萬元部分，則未見任何繳稅證明，原告否認之。就被告
    等給付莊清楠500萬元部分，原告並不爭執。但就被告給付
    柯春富、許進鈺佣金550萬元部分，由證人許進鈺於本院99
    年12月23日言詞辯論程序中之證詞可知柯春富並未給付其中
    一半佣金275萬元予許進鈺，且柯春富亦未提出任何收據或
    支付憑證證明之。另就被告給付證人柯春富25萬元部分，並
    未見任何印花稅繳款單據，且原告前將彰化銀行出具之債務
    清償證明書及抵押權塗銷同意書交予證人柯春富，但證人柯
    春富違背其受任義務，並未塗銷該抵押權設定登記，自無收
    取25萬元之權利。又就被告給付訴外人李美麗600萬元部分
    ，依被告出具之貸與金支出同意書，並未有此部分之授權，
    則被告等給付李美麗600萬元部分，應不得解為係給付予原
    告等之價金。就被告給付訴外人陳文定1,670萬元部分，此
    金額與證人柯春富所提借貸契約所載金額不符，況無任何支
    出憑證可以證明被告等已給付陳文定1,670萬元，自不得作
    為本件價金給付之證明。就被告給付證人柯春富15,997,897
    元部分，證人柯春富固提出訴外人張春嬌所發存證信函，欲
    證明已自張春嬌處受讓此部分債權，然原告僅同意支付張春
    嬌500萬元，逾500萬元部分，證人柯春富無由逕予抵償。故
    由上可知被告並未完全給付價金1億1千萬元，原告主張解除
    系爭契約，自屬有據。
  (四)並聲明：
  1.先位聲明部分：
  (1)被告等應將附表二所列土地及建物分別移轉登記予附表二所
    列之原告。
  (2)被告等應給付29,468,882元予原告莊郭瑞菊、莊凱超、莊千
    慧、莊雅惠、莊富強、莊國祖六人公同共有。
  (3)被告等應給付原告鄭寶釵2,719,394元。
  (4)被告等應給付原告等懲罰性違約金55,000,000元，及自起訴
    狀繕本送達被告翌日起至清償日止，按年息5﹪計算之利息
    。
  (5)上開(1)至(4)項之聲明，原告願供擔保，請准宣告假執行。
  2.備位聲明部分：
  (1)被告等應將附表二所列土地及建物分別移轉登記予附表二所
    列之原告。
  (2)被告等應給付29,468,882元予原告莊郭瑞菊、莊凱超、莊千
    慧、莊雅惠、莊富強、莊國祖六人公同共有。
  (3)被告等應給付原告鄭寶釵2,719,394元。
  (4)被告等應給付原告懲罰性違約金55,000,000元，及自起訴狀
    繕本送達被告翌日起至清償日止，按年息5﹪計算之利息。
  (5)上開(1)至(4)項之聲明，原告願供擔保，請准宣告假執行。
二、被告抗辯則以：
  (一)原告莊國祖、莊千慧、莊雅惠、莊郭瑞菊授權原告莊凱超、
    莊富強處理公同共有之系爭不動產，被告賴高瑞瑛、劉民仁
    則於99年1月13日與原告莊凱超、莊富強簽訂系爭契約，但
    被告等與原告鄭寶釵並未簽立任何契約，原告鄭寶釵並非系
    爭契約之當事人，故本件原告鄭寶釵顯有當事人不適格之問
    題。
  (二)被告將辦理系爭不動產移轉登記之土地所有權買賣移轉契約
    書權利人、義務人附表，及建物所有權買賣移轉契約書權利
    人義務人附表打字，交付原告莊凱超、莊富強過目後，原告
    莊富強、莊凱超始在其上簽名蓋章，被告等並非擅自將系爭
    不動產辦理移轉登記予第三人。
  (三)依據系爭契約第3條之約定，被告代償原告向彰化銀行及柯
    春富之借款後，應由彰化銀行塗銷系爭不動產全部抵押權登
    記，被告並未負有辦理抵押權登記塗銷之義務。至於代償柯
    春富之借款部分，被告亦未有辦理塗銷抵押權之義務，但因
    被告執有彰化銀行及柯春富之塗銷抵押權同意書，亦同意塗
    銷抵押權。惟本件因系爭1747建號房屋及土地持分，尚須辦
    理繼承及分割登記，而未移轉登記予被告及被告指定之人名
    下，如被告將系爭不動產之抵押權全部塗銷，但原告未依約
    將系爭1747建號房屋及土地持分移轉予被告及被告指定之人
    ，甚至出售第三人借款或設定抵押權，被告將受有損失。故
    原告莊凱超、莊富強於99年2月1日立具撥款代償暨扣款授權
    同意書予被告，囑咐被告給付莊清楠地政士500萬元，用以
    向家族親友購買系爭1747建號房屋及土地持分不足部分，莊
    清楠於99年2月3日收到500萬元後，則立具承諾書，承諾於
    辦理繼承分割登記為原告名義之後，即移轉登記予被告指定
    之人。嗣原告未於系爭契約簽訂後60日內行使買回權，被告
    則於99年3月25日以臺北莒光郵局87號存證信函通知原告應
    於99年4月13日行使買回權，並應依約將系爭1747建號房屋
    及土地持分移轉登記予被告。原告則以臺北圓山郵局256 號
    存證信函通知被告已依約備妥買回價款，系爭1747建號房屋
    及座落土地持分亦已完成繼承分割登記，但請求被告先塗銷
    系爭不動產之抵押權登記。惟被告即以臺北莒光郵局97號存
    證信函通知原告等應於99年4月12日將系爭1747建號房屋及
    土地所有權狀交付柯春富，以便於99年4月12日前同時完成
    抵押權塗銷登記及系爭1747建號房屋及土地所有權移轉事宜
    。原告則以南海郵局468號存證信函通知被告於99年4月12日
    下午2時許，前往系爭契約見證人許朝昇律師事務所配合辦
    理買回事宜。期間原告莊凱超之舅父鄭行光曾與一位陳代書
    到柯春富代書事務所洽談買回事宜，表示願意先付50﹪之價
    金，因系爭契約第12條約定，買回款項應一次付清，柯春富
    因而告知至少要付70﹪，但於99年4月12日雙方在許朝昇律
    師事務所洽談時，原告又稱僅願意先付30﹪，被告認為原告
    並無買回誠意，兩造因此無法達成共識。嗣原告又要求買回
    系爭不動產，雙方乃約定於99年4月29日下午2時許，在黃景
    安律師事務所洽談買回事宜，經談妥買回條件為買回價金1
    億2千萬元，給付方法為簽訂買回契約之同時，原告以現金
    給付被告7,200萬元，土地增值稅核定之日起3日內以現金或
    銀行為付款人之支票付清尾款4,800萬元，並於簽訂買回契
    約同時，將買回標的辦理現值申報之文件，由被告蓋章供原
    告等向稅捐機關申報現值，至於所有權狀、印鑑證明、辦理
    塗銷抵押權之證件，及辦理所有權移轉之申請書及塗銷抵押
    權申請書，均由黃景安律師保管，於原告給付尾款同時，由
    黃景安律師交付原告辦理所有權移轉登記。黃景安律師即依
    據兩造洽談結果擬定買回契約書供兩造帶回詳閱，約定於99
    年5 月4日簽約。惟原告未能於預定簽約當日備妥現金7,200
    萬元，因此未能簽訂買回契約，原告等已喪失買回權。嗣被
    告發現原告於99年6月17日又將系爭1747建號房屋及土地持
    分，辦理3,000萬元之抵押權設定登記予訴外人林春枝，未
    依約將系爭不動產全部辦理移轉登記予被告及被告指定之人
    。可見本件違約之人係原告而非被告，原告主張被告具有違
    約情事云云，顯然無據。
  (四)又原告雖主張被告並未付清買賣價金云云。然被告均已依原
    告所立具之貸與金支出同意書及撥款代償暨扣款授權同意書
    完成價金給付之義務。總計被告等代償之金額合計為113,09
    7,897元，包括：清償原告對彰化銀行之欠款5,950萬元，給
    付莊清楠地政士500萬元，清償訴外人張嬌美之15,797,897
    元，清償訴外人陳文定2,345萬元，給付柯春富、許進鈺佣
    金550萬元，給付柯春富代書費25萬元，繳納98年度及以前
    未繳納之稅金300萬元，99年度房地稅約60萬元，匯款許進
    鈺之配偶李美麗700萬元及600萬元等，代為清償原告債務，
    故被告支付之價金已超出約定之價金1億1千萬元，並無原告
    所稱價金給付不足之情形。原告於99年9月7日主張被告尚欠
    價金4,760萬元，但於99年10月12日言詞辯論行爭點整理時
    ，又主張被告短付價金3,505萬元，前後所述不一，且未提
    出被告所欠價金之明細，而證人柯春富、許進鈺之證詞均可
    證明被告已經給付全部價金。故原告主張被告尚有價金未給
    付云云，顯為虛構之詞。
  (五)原告前以兩造委任之柯春富為依系爭契約第3條之約定，塗
    銷系爭不動產抵押權登記，致渠等無法以系爭不動產向銀行
    融資籌資行使買回權所需之價金，損害其買回權利，並基於
    偽造文書之犯意，填製不實之不動產所有權移轉契約書及登
    記申請書，將系爭不動產中部分產權登記予第三人龔得昶、
    林素卿為由，向臺灣臺北地方法院提出告訴，嗣經該署檢察
    官分別以99年度偵字第20249號、偵續字第964號、100年度
    偵續一字第58號為不起訴處分，並經臺灣高等法院檢察署檢
    察官以100年度上聲議字第3618號處分駁回再議確定。該不
    起訴處分書內容已足以證明柯春富將系爭不動產中部分產權
    登記於龔得昶、林素卿名下，係經原告之同意，此有渠等在
    移轉文件上之簽名可證。原告並未於約定之買回期間內，備
    妥行使買回權所需之價金，其等於99年3月30日臺北圓山第
    256號存證信函內所稱已備妥買回價金係屬不實言論。原告
    並無能力備妥買回價款，為免喪失買回權，竟藉詞指稱被告
    違約，而主張解除契約，於法顯然無據。故本件原告請求被
    告將如附表二所示之不動產辦理所有權移轉登記予附表二所
    示之原告，及請求被告返還現登記於龔得昶、林素卿名下之
    系爭不動產之價額32,188,276元，及給付原告系爭不動產總
    價款50﹪之違約金即5,500萬元等，均無理由等語，資為抗
    辯。
  (六)並聲明：
  1.原告之訴及假執行之聲請均駁回。
  2.如受不利判決，願供擔保請准宣告免為假執行。
三、兩造不爭執之事項：
  (一)原告莊凱超、莊富強於98年11月11日與訴外人陳文定簽署借
    貸契約書，約定由莊凱超、莊富強向陳文定借款3,500萬元
    （見本院卷二第46-54頁）。
  (二)原告莊國祖、莊千慧、莊雅惠、莊郭瑞菊於98年10月29日出
    具授權書予被告莊凱超、莊富強，授權彼等處理公同共有之
    房地（見本院卷一第108-111頁）。
  (三)原告莊凱超、莊富強於99年1月13日與被告簽訂系爭契約（
    見本院卷一第12-23頁），約定由被告向原告購買系爭不動
    產，價金約定為1億1千萬元，系爭契約並經民間公證人陳永
    星公證。
  (四)被告及訴外人龔得昶、林素卿於99年1月13日以買賣為原因
    ，分別受讓登記取得如附表二、三所示之不動產所有權，並
    均於99年2月2日辦妥所有權移轉登記（見本院卷一第35-53
    頁）。
  (五)訴外人彰化銀行於99年1月29日出具債務清償證明書及抵押
    權塗銷同意書予原告6人（見本院卷二第76-80頁）。
  (六)訴外人莊清楠於99年2月3日出具承諾書，表明已收受原告代
    被告墊付之500萬元（見本院卷一第113頁）。
  (七)原告於99年2月1日出具撥款代償暨扣款授權同意書予被告（
    見本院卷二第45頁），以表列方式載明1億1千萬元買賣價款
    之支付明細。
  (八)被告於99年3月25日以臺北莒光郵局87號存證信函通知原告
    應於99年4月13日行使買回權，並應依約將系爭1747建號房
    屋及土地持分移轉登記予被告（見本院卷一第114-115頁）
    。
  (九)原告於99年3月30日以臺北圓山郵局256號存證信函通知被告
    已依約備妥買回價款，系爭1747建號房屋及座落土地持分亦
    已完成繼承分割登記，請被告於同年4月2日前商議簽訂買回
    契約，並催告被告應於3日內塗銷抵押權設定登記（見本院
    卷一第24-27頁）。
  (十)訴外人陳鈺樹於99年3月31日出具承諾書，表明同意借款予
    原告以行使系爭契約之買回權之意（見本院卷二第83頁）。
  (十一)被告於99年4月2日以臺北莒光郵局97號存證信函通知原告等
    應於99年4月12日將系爭1747建號房屋及土地所有權狀交付
    柯春富，以便於99年4月12日前同時完成抵押權塗銷登記及
    系爭1747建號房屋及土地所有權移轉事宜（見本院卷一第
    116-117頁）。
  (十二)兩造於99年4月6日簽訂移轉系爭房地所有權之公契（見本院
    99年度重訴字第1360號卷第19-22頁）。
  (十三)原告於99年4月8日以南海郵局468號存證信函通知被告於99
    年4月12日下午2時許，前往系爭契約見證人許朝昇律師事務
    所配合辦理買回事宜，逾期即解除契約（見本院卷一第28-3
    4頁）。
  (十四)被告提供系爭1747建號房屋及土地持分設定最高限額3,000
    萬元之抵押權予訴外人林春枝，並於99年6月17日辦妥抵押
    權設定登記（見本院卷一第121-123頁）。
  (十五)原告於99年5月18日在本院對被告提起本件訴訟，並以起訴
    狀繕本之送達向被告為解除系爭契約之意思表示，嗣被告已
    分別於99年7月31日、同年月16日收受該起訴狀繕本，此有
    送達證書2紙為證（見本院卷一第96-97頁）。
四、本件之爭點及本院得心證之理由：
    本件經依民事訴訟法第270條之1第1項第3款規定，整理爭點
    並協議簡化爭點後，僅就兩造之爭執點及本院判斷，茲分述
    如下：
  (一)先位聲明部分：
  1.原告鄭寶釵是否為系爭契約之出賣人，是否具有本件當事人
    適格？
    查原告主張原告鄭寶釵授權原告莊凱超、莊富強簽訂系爭契
    約，應為系爭契約之當事人等節，業據原告提出授權書1件
    為證（見本院卷二第81-82頁），被告對此授權書之真正，
    並不爭執，堪信原告主張為真實。是原告鄭寶釵應有授權，
    原告莊凱超、莊富強簽訂系爭契約，應為系爭契約之當事人
    ，自有本件訴訟之當事人適格。故被告辯稱原告鄭寶釵並無
    本件當事人適格云云，尚非可採。
  2.被告於系爭契約簽訂時，是否有指定其他第三人為登記名義
    人？被告等是否擅將系爭不動產中1467、1469、1476、1494
    、1501建號建物及土地，移轉登記予第三人龔得昶、林素卿
    ，而違反系爭契約第4條第2項之約定？
    按系爭契約第4條第2項明定：「乙方（即被告）於簽約時如
    指定第三人為登記名義人，應於交付必備文件前確認登記名
    義人」，是依前揭約定，被告本有指定系爭不動產受移轉登
    記名義人之權利。且原告莊凱超於本院99年度重訴字第1360
    號案件中自承：簽署系爭契約書當天，柯春富已準備系爭買
    賣房地過戶之公契，當時公契已經記載完成，其有核對公契
    上過戶之標的物及賣方欄之記載，但不記得買方欄是否已經
    記載完成，針對買方欄之記載亦未確認等語（見本院99年度
    重訴字第1360號卷第170-171頁），可知原告莊凱超於締約
    當日已核對過針對系爭契約而製作之土地及建築改良物所有
    權買賣移轉契約書（即原告莊凱超所指公契，見本院卷第12
    4-134頁）。而該土地及建築改良物所有權買賣移轉契約書
    中買賣當事人係以附表方式附於該等契約書後，且買受人之
    欄位係在出賣人上方，該附表已詳列買受人除被告二人外，
    尚有第三人龔得昶及林素卿，原告莊凱超既已核對該附表中
    出賣人欄之記載，衡情應不可能不注意買受人為何，堪信其
    當時應已知悉系爭不動產有部分係移轉登記予被告指定之龔
    得昶及林素卿之事，且無違反系爭契約之約定。故原告主張
    被告違反系爭契約約定將系爭不動產部分移轉登記予第三人
    涉有違約情事云云，顯非可採。
  3.被告於清償系爭不動產之抵押權人彰化銀行、柯春富債務後
    ，依系爭契約第3條是否負有塗銷系爭不動產抵押權之義務
    ？
    按系爭契約第3條約定，雙方簽訂本約後，乙方（即被告）
    應依甲方（即原告）通知於2日內將本次應付款項5,950萬元
    以現金乙次存入彰化銀行但以乙方為存款人之金融帳戶，惟
    甲方通知時間須以上開標的已排除限制登記（啟封）為有效
    通知；本次款項用途為全額代甲方清償抵押權人彰化銀行之
    借款，彰化銀行收受本次款項後，亦應配合塗銷上開標的全
    部抵押權設定。於土地增值稅、契稅稅單核發後，經乙方指
    定地政士通知日起，乙方應依通知到達日起2日內將本次應
    付款項5,050萬元以現金乙次存入彰化銀行但以乙方為存款
    人之金融帳戶；本次款項用途為代甲方清償抵押權人柯春富
    之借款及一般債權人陳文定借款，另撥500萬元實支付予甲
    方向同家族內親友以購買本約土地不足部分及另一房屋（建
    號：1747）及代甲方墊付各種稅款。而彰化銀行設定抵押權
    之標的物，確為系爭契約買賣之標的物，此有彰化銀行出具
    之債務清償證明書可證（見本院卷二第76-80頁）。且系爭
    契約書第5條第4項第1款亦約定「塗銷原抵押權之代辦費」
    應由兩造平均分攤。可見兩造於締約時已言明原告於買回期
    限屆至前，得以系爭不動產為擔保物，向銀行辦理貸款，則
    如被告於代償原告彰化銀行欠款後，無須將該行在系爭不動
    產上之抵押權設定塗銷，因該等不動產上仍存有抵押權設定
    ，原告以系爭不動產向其他銀行借款融資之目的即難以達成
    ，且被告負有塗銷彰化銀行及柯春富等抵押權登記之義務。
    惟被告自承其等於清償系爭不動產之抵押權人彰化銀行、柯
    春富債務後，並未塗銷抵押權登記，則原告依據系爭契約第
    3條主張被告負有塗銷系爭不動產抵押權之義務，但未為之
    ，涉有違約情事等語，應屬可採。
  4.被告等是否尚有買賣價金3,505萬元未給付原告？
    兩造於締約時約定以被告給付款項至撥款代償暨扣款授權同
    意書（見本院卷一第112頁）上所列之收款人，以為價金之
    支付，此為被告所不否認。而證人柯春富固提出兩造間債權
    債務計算書（見本院卷二第92頁），證稱被告已支付原告等
    111,747,897元之價金云云。然查：
  (1)被告已清償原告對於彰化銀行欠款5,950萬元部分，業據被
    告提出彰化銀行出具之債務清償證明書及抵押權塗銷同意書
    （見本院卷二第76-80頁），及訴外人莊清楠出具之承諾書
    （見本院卷一第113頁），堪信被告已代原告清償彰化銀行
    欠款5,950萬元。至原告主張被告尚未塗銷系爭不動產之抵
    押權，則係被告是否違約問題，並不影響被告代原告清償彰
    化銀行欠款以給付系爭契約價金之效力。
  (2)被告抗辯已代原告繳納稅金300萬元部分，原告否認之，被
    告亦未提出單據佐證，尚難認被告有支出此部分之費用。
  (3)被告抗辯已給付莊清楠500萬元部分，原告並不爭執，堪信
    被告抗辯為真實。
  (4)被告辯稱已給付柯春富、許進鈺佣金550萬元部分，證人許
    進鈺於本院99年12月23日言詞辯論程序中否認收受柯春富給
    付其中一半佣金275萬元之事實（見本院卷二第36頁），且
    證人柯春富亦未提出任何收據或支付憑證證明之，難認被告
  (5)被告抗辯已給付柯春富代書費25萬元部分，按系爭契約書第
    5 條明載：本買賣標的物應繳之地價稅、房屋稅、水電費、
    瓦斯費、管理費、公共基金等稅費在點交前由被告負擔，辦
    理產權移轉及抵押權設定、塗銷登記應納之印花稅、登記規
    費、建物契稅、土地增值稅由被告負擔，與買賣契約有關之
    簽約費、代書費、律師費、所有權移轉代辦費、塗銷原抵押
    權之代辦費50萬元，由兩造平均分攤。而柯春富為本件買賣
    契約承辦代書，被告之付款資料亦為其所提出，其亦承認被
    告業已支付代書費25萬元，則被告抗辯已給付柯春富代書費
    25萬元部分，應屬可採。
  (6)被告抗辯已給付證人許進鈺之配偶李美麗600萬元部分，證
    人李美麗於本院言詞辯論程序中陳稱其帳戶係許進鈺在使用
    等語（見本院卷二第191頁背面）。而證人許進鈺證稱其為
    系爭契約之隱名合夥人，李美麗帳戶確實收受柯春富所匯之
    600萬元，這是其要求柯春富匯款的等語（見本院卷二第192
    頁）。惟撥款代償暨扣款授權同意書中，並無約定被告應付
    款予李美麗，且證人柯春富匯款予證人許進鈺之原因多端，
    尚難認證人柯春富匯款予許進鈺即為系爭買賣契約價金之支
    付。
  (7)被告抗辯已代償陳文定借款1,670萬元，及柯春富借款15,79
    7,897元部分，證人陳文定於本院言詞辯論程序中陳稱：「
    我借款給莊凱超及莊富強，時間是98年11月間，金額是50萬
    元，後面是許進鈺在處理」等語（見本院卷第190頁背面）
    ，可見證人陳文定之證詞與證人柯春富所提出之債權債務債
    務計算書金額明顯不符，被告亦未提出任何單據足供佐憑，
    自不得認被告已給付此部分之價金。又證人柯春富固提出訴
    外人張春嬌所發存證信函，證明其已自張春嬌處受讓此部分
    債權，但原告主張僅同意支付張春嬌500萬元，且張春嬌來
    函亦表示其僅取得500萬元（見本院卷二第186頁背面），是
    逾500萬元部分，證人柯春富無由逕予抵償。
  (8)準此，被告抗辯其已支付價金即代原告清償對於彰化銀行欠
    款5,950萬元、給付莊清楠500萬元、給付柯春富代書費25萬
    元，及給付張春嬌500萬元部分，合計6,975萬元，洵屬有據
    ，逾此部分，則舉證仍有不足。故原告主張被告尚有價金未
    給付，已有違約情節等語，確屬可採。
  5.被告未依原告行使買回權之通知，辦理系爭不動產所有權移
    轉登記，是否違反系爭契約第12條之約定，而構成違約情事
    ？
    按系爭契約第12條第1項約定：「甲方得於本約簽訂後60日
    內向乙方行使買回權，甲方應將其前向乙方所受領之賣渡價
    金壹億壹仟萬元整乙次以現金或以金融單位為付款人之即期
    票據付款予乙方。甲方如欲以分批分次方式買回，應依雙方
    協議下列方式履行（如契約表列），以上分批分次買回期限
    至遲不得逾90日。可知兩造約定原告至遲不得逾系爭契約簽
    訂後90日內行使買回權。查本件兩造於99年1月13日簽訂系
    爭契約，被告於99年3月25日以臺北莒光郵局87號存證信函
    通知原告應於99年4月13日行使買回權，並應依約將系爭174
    7建號房屋及土地持分移轉登記予被告，原告於99年3月30日
    以臺北圓山郵局256號存證信函通知被告已依約備妥買回價
    款，系爭1747建號房屋及座落土地持分亦已完成繼承分割登
    記，請被告於同年4月2日前商議簽訂買回契約，並催告被告
    應於3日內塗銷抵押權設定登記，訴外人陳鈺樹亦於99年3月
    31 日出具承諾書，表明同意借款予原告以行使系爭契約之
    買回權之意等情，為兩造所不爭執，業如前述。是原告已系
    爭契約約定於訂約後90日內之99年3月30日以存證信函通知
    被告行使買回權，並出具備妥價金之證明。雖證人許進鈺於
    本院言詞辯論程序中證稱：99年3月下旬左右，賣方有說找
    到民間的金主，金主有派代書一起到柯春富的辦公室談買回
    的事宜，但因雙方對付款條件有爭議，故未談妥等語（見本
    院卷二第37頁），可知兩造就買回價金金額及付款方式仍有
    爭議，被告並非受原告買回權之通知，而故意不辦理系爭不
    動產所有權移轉登記，故原告主張被告此部分有違約情事云
    云，尚非可採。
  6.原告主張以起訴狀為解除契約之意思表示，並依民法第259
    條第1款之規定，請求被告等將如附表二所示尚登記在被告
    等名下之不動產，返還如附表二所示之原告，及依民法第25
    9條第6款之規定，請求被告返還如附表三所示之原告現登記
    於龔得昶、林素卿名下之系爭不動產之價額32,188,276元，
    是否有據？
  (1)按買賣雙方任何一方未履行本契約所訂定之義務，則對方可
    給予相當期限的寬限期並進行催告，若逾期而受催告的一方
    仍不行使權利或履行義務時，對方可即時解除契約並請求違
    約金，系爭契約書第10條第4項定有明文。查兩造締約後，
    被告有未依約付訖價金及未依約塗銷系爭不動產之抵押權設
    定登記等違約情節，業如前述。原告於99年3月30日以臺北
    圓山郵局256號存證信函通知被告已依約備妥買回價款，系
    爭1747建號房屋及座落土地持分亦已完成繼承分割登記，請
    被告於同年4月2日前商議簽訂買回契約，並催告被告應於3
    日內塗銷抵押權設定登記，此有該存證信函可證，並為兩造
    所不爭執，但被告仍未履行，則原告依據系爭契約前揭約定
    ，以本件起訴狀為向被告解除契約之意思表示，其解約權之
    行使，洵屬有據。
  (2)按契約解除時，當事人雙方回復原狀之義務，除法律另有規
    定或契約另有訂定外，依左列之規定：一、由他方所受領之
    給付物，應返還之。二、受領之給付為金錢者，應附加自受
    領時起之利息償還之。三、受領之給付為勞務或為物之使用
    者，應照受領時之價額，以金錢償還之。四、受領之給付物
    生有孳息者，應返還之。五、就返還之物，已支出必要或有
    益之費用，得於他方受返還時所得利益之限度內，請求其返
    還。六、應返還之物有毀損、滅失或因其他事由，致不能返
    還者，應償還其價額，民法第259條定有明文。查系爭契約
    既經原告合法解除，則原告依據民法第259條第1款之規定，
    請求被告將如附表二所示尚登記在被告名下之不動產，返還
    如附表二所示之原告，應屬有據。另如附表三所示之不動產
    ，現原告現登記於龔得昶、林素卿名下，被告並無處分權能
    ，已屬不能返還，而原告主張此部分不動產之價額為32,188
    ,2 76元，被告對此價額並未表示爭執，則原告依民法第259
    條第6款之規定，請求被告被告返還如附表三所示之原告現
    登記於龔得昶、林素卿名下之系爭不動產之價額32,188,276
    元，亦屬有理。至於被告已給付之價金，被告則應另以解除
    契約之相關規定請求原告返還，附此敘明。
  7.原告依據系爭契約第10條第1款、第4款之約定，請求被告賠
    償付原告系爭不動產總價款50﹪之懲罰性違約金5,500萬元
    ，是否有理？
    按系爭契約第10條第1項約定：「乙方應依本約第3條約定付
    款條件按期履行，乙方逾期達5日仍未付清期款，甲方得定
    相當期限催告乙方即刻付款，逾期仍未解決者，甲方得解除
    本契約。解約時，乙方應賠償甲方懲罰性違約金，其計算額
    按房地總價款百分之五十支付違約金給甲方。但該賠償金額
    超過已付價款者，則以已付價款為限，甲方不得另行請求損
    害賠償」；第10條第4項約定，買賣雙方任何一方未履行本
    契約所訂定之義務，則對方可給予相當期限的寬限期並進行
    催告，若逾期而受催告的一方仍不行使權利或履行義務時，
    對方可即時解除契約並請求違約金」。 本件原告主張被告
    有未依約付訖價金及未依約塗銷系爭不動產之抵押權設定登
    記等違約情節因而解除契約，固為可採，然系爭契約第10條
    第1項係以被告逾期未付清價款之情形，按房地總價款百分
    之五十計算違約金，而系爭契約第10條第4項為概括條款，
    如兩造任何一方未履行契約約定，即可請求違約金，但未約
    定違約金數額或計算方式。則本件被告未依約付訖價金及塗
    銷系爭不動產之抵押權登記，屬前揭約定之兩種態樣，原告
    逕以房地總價百分之五十計算違約金，核與系爭契約約定仍
    有不符，原告亦未敘明兩種違約態樣如何計算違約金，此部
    分主張仍有不明，尚非可採。
  8.原告於99年3月29日將系爭不動產中1747建號之建物及土地
    持分辦理分割繼承登記後，於99年6月17日將此建物及土地
    ，設定抵押權予第三人林春枝，是否構成違約情事？
    查原告以本件起訴狀為向被告解除契約之意思表示，已如上
    述，而本件起訴狀於99年5月18日繫屬於本院，此有本院收
    文戳1件為憑（見本院卷一第3頁），則原告於起訴後之99年
    6月17日方將系爭不動產中1747建號之建物及土地持分設定
    抵押權予第三人林春枝，係原告解除系爭契約後對其個人財
    產設定負擔之行為，已無違反系爭契約可言，且塗銷系爭不
    動產之抵押權與系爭1747建號建物及土地持分設定抵押權間
    係屬兩事，並無具體關連，故被告抗辯原告於99年6月17 日
    將系爭不動產中1747建號之建物及土地持分設定抵押權予第
    三人林春枝，構成違約情事云云，要非可採。
  (二)備位聲明部分：
    如原告以起訴狀為解除契約之意思表示不合法，原告依據系
    爭契約第12條之約定行使買回權，請求被告等將如附表二所
    示尚登記在被告等名下之不動產，返還如附表二所示之原告
    等，及依民法第226條之規定，請求被告等賠償如附表三所
    示之原告現登記於龔得昶、林素卿名下之系爭不動產之價額
    32,188,276元，再依據系爭契約第10條第1款、第4款之約定
    ，請求被告等給付系爭不動產總價款50﹪之違約金即5,500
    萬元，是否可採？
    本院認原告以起訴狀解除契約之意思表示堪稱合法，並認原
    告先位聲明部分已屬可採，則備位聲明部分，即不再審酌，
    併此敘明。
五、綜上所述，本訴部分，被告確有未依系爭契約付訖價金及塗
    銷系爭不動產之抵押權登記之違約情事，故原告以本件起訴
    狀主張解除契約，並依民法第259條第1款之規定，請求被告
    將如附表二所示尚登記在被告等名下之不動產，返還如附表
    二所示之原告，及依民法第259條第6款之規定，請求被告返
    還如附表三所示之原告現登記於龔得昶、林素卿名下之系爭
    不動產之價額32,188,276元，為有理由，應予准許，逾此部
    分之請求，則無理由，應予駁回。
貳、反訴部分：
一、反訴原告主張略以：
  (一)反訴被告既已喪失買回系爭不動產之權利，反訴原告並已給
    付全部價金，則依系爭契約第6條約定，反訴被告應將如附
    表一所示不動產交付反訴原告接管。
  (二)反訴被告將系爭1747建號建物及座落土地持分於99年3月29
    日辦竣分割繼承登記後，迄未辦理系爭不動產移轉登記予反
    訴原告，竟於99年6月17日將系爭1747建號房屋及土地持分
    辦理3,000萬元之最高限額抵押權設定登記予第三人林春枝
    ，故意造成反訴原告之損害，反訴原告自得依系爭契約第10
    條第2項約定，請求反訴被告給付反訴原告按系爭不動產價
    款50﹪計算之懲罰性違約金5,500萬元等語。
  (三)並聲明：
  1.反訴被告等將如附表一所示之不動產交付反訴原告接管。
  2.反訴被告等應給付反訴原告等5,500萬元，及自反訴起訴狀
    繕本送達翌日起至清償日止，按週年利率5﹪計算之利息。
  3.反訴原告願供擔保，請准宣告假執行。
二、反訴被告抗辯則以：
  (一)反訴被告已於99年3月30日、99年4月8日發函反訴原告行使
    買回權，並因系爭不動產部分登記在第三人名下，因此就買
    回價金行使同時履行抗辯及不安抗辯權，故反訴被告雖未現
    實提出買回價金，但無違約情事，自無礙於買回權之行使。
    兩造後來曾就買回事宜進行商討，對於買回價金均無意見，
    僅就給付方式仍有爭議。惟反訴被告既已提出簽約時30﹪現
    金給付，另70﹪以履約銀行帳戶給付，並無違反系爭契約第
    12條之真意，反訴原告竟拒絕此種給付方式，應可解為反訴
    被告已以言詞提出給付，自不生喪失買回權之效力。反訴被
    告之買回權既未喪失，反訴原告自不得依系爭契約第6條請
    求移轉系爭不動產。
  (二)又反訴原告以不塗銷抵押權之方式阻擾反訴被告尋正常銀行
    管道融資取得買回之價金，惟反訴被告仍由民間管道備齊相
    關買回價金，兩造之所以未能依約履行系爭契約，實係因反
    訴原告多方阻擾及刁難所致。又系爭1747建號房屋及土地持
    分，反訴被告於99年3月29日已辦妥繼承及分割登記，但因
    反訴被告已於次日行使買回權，為免所有權反覆移轉徒增稅
    賦負擔，反訴被告乃發函通知反訴原告終止移轉事宜，且反
    訴原告未依約給付全部價金，反訴被告自得行使履行抗辯而
    不辦理所有權移轉登記。反訴被告已於99年5月18日起訴解
    除契約請求回復原狀，兩造權利義務應回到訂約前之狀態，
    系爭1747地號建物及座落之土地，本即為反訴被告所有，縱
    於其上設定負擔，亦為反訴被告之權利，不損害反訴原告之
    權益。反訴原告有未依約塗銷抵押權、給付全部價金及違約
    指定登記名義人等違約情事，復一再惡意阻擾反訴被告行使
    買回權，反訴原告才是違約之一方，反訴被告並無可歸責之
    事由。是反訴原告主張依系爭契約第10條第2項請求5,500萬
    元懲罰性違約金，顯無理由等語，以資抗辯。
  (二)並聲明：
  1.反訴原告之訴及假執行之聲請均駁回。
  2.如受不利判決，願供擔保請准宣告免為假執行。
三、兩造不爭執之事實：
    同本訴部分之記載。
四、本件之爭點及本院得心證之理由
    本件經依民事訴訟法第270條之1第1項第3款規定，整理爭點
    並協議簡化爭點後，僅就兩造之爭執點及本院判斷，分述如
    下：
  (一)反訴原告請求反訴被告將附表一所示之不動產交付原告接管
    ，有無理由？
    系爭契約既經反訴被告合法解除，如前所述，則反訴原告以
    系爭契約為據，請求反訴被告將附表一所示之不動產交付反
    訴原告接管，即屬無憑。
  (三)反訴被告於99年3月29日辦妥系爭1747號建號、建物及所屬
    基地分割登記，再於99年6月17日將上開建物及土地設定抵
    押權登記予第三人林春枝，是否致反訴原告受有損害？反訴
    原告依系爭契約第10條第2項請求反訴被告給付按房地價款
    50﹪計算之懲罰性違約金5,500萬元，是否有理？
    查反訴被告於本件起訴後之99年6月17日方將系爭不動產中
    1747建號之建物及土地持分設定抵押權予第三人林春枝，屬
    反訴被告解除系爭契約後，對其個人財產設定負擔之行為，
    已無違反系爭契約可言，亦如前述，則反訴原告主張反訴被
    告於99年6月17日將系爭不動產中1747建號之建物及土地持
    分設定抵押權予第三人林春枝，構成違約情事云云，並非有
    理。
五、綜上所述，反訴部分，反訴原告請求反訴被告將如附表一所
    示之不動產交付反訴原告接管，及反訴被告等應給付反訴原
    告等5,500萬元，及自反訴起訴狀繕本送達翌日起至清償日
    止，按週年利率5﹪計算之利息，均無理由，應予駁回。
參、假執行部分：
  (一)本訴方面，按命債務人為一定之意思表示之判決確定或其他
    與確定判決有同一效力之執行名義成立者，視為自其確定或
    成立時，債務人已為意思表示，強制執行法第130條第1項定
    有明文。本件原告訴之聲明第1項部分，請求判命被告將如
    附表二所示之土地及建物分別移轉登記予附表二所列之原告
    ，係屬命被告為一定意思表示之判決，揆諸前開規定，於本
    件判決確定時，始視為被告已為意思表示，如許宣告假執行
    ，使意思表示之效力提前發生，與前開規定意旨不符，顯非
    妥適，且所有權移轉登記後系爭不動產之交付，雖得執行，
    惟亦須待移轉登記及處分權讓與之意思表示效力發生後方可
    進行，亦無先予假執行之可能。是原告雖就訴之聲明第1項
    部分，聲請供擔保宣告假執行，然就本件判決所命給付，性
    質上不適宜為假執行，其所為假執行之聲請，於法不合，應
    予駁回。另原告訴之聲明第4項敗訴部分，其假執行之聲請
    即失所附麗，亦予駁回。至原告訴之聲明第2、3項勝訴部分
    ，原告及被告分別陳明願供擔保，請求准予宣告假執行或免
    為假執行，經核無不合，爰分別酌定相當之擔保金額，予以
    准許。
  (二)反訴部分，反訴原告之訴既經駁回，其假執行之聲請，亦失
    所附麗，併予駁回。
肆、本件判決之基礎已臻明確，兩造其餘之攻擊防禦方法及舉證
    ，核與判決無影響，毋庸一一論列，併此敘明。
伍、據上論結，本件本訴部分，原告之訴為一部有理由，一部無
    理由，而反訴部分，反訴原告之訴為無理由，依民事訴訟法
    第78條、第79條、第390條第2項、第392條第2項，判決如主
    文。
中    華    民    國   100    年    10    月    28    日
                  民事第五庭  法  官  郭顏毓
以上正本係照原本作成。
如對本判決上訴，須於判決送達後20日內向本院提出上訴狀。如
委任律師提起上訴者，應一併繳納上訴審裁判費。
中    華    民    國   100    年    10    月    31    日
                              書記官  林政彬